臺灣高等法院臺南分院刑事判決　　　　 96年度上易字第419號
上　訴　人　臺灣嘉義地方法院檢察署檢察官
上　訴　人
即　被　告　甲○○
　　　　　　乙○○
上列上訴人因被告違反電子遊戲場業管理條例案件，不服臺灣嘉
義地方法院九十六年度易字第十二號中華民國九十六年五月三十
日第一審判決（起訴案號：臺灣嘉義地方法院檢察署九十五年度
偵字第八五五七號），提起上訴，本院判決如下：
    主  文
原判決撤銷。
甲○○共同違反未依電子遊戲場業管理條例規定辦理營利事業登
記，不得經營電子遊戲場業之規定，累犯，處有期徒刑陸月，併
科罰金新台幣陸拾萬元，減為有期徒刑月，併科罰金新台幣
拾萬元，有期徒刑如易科罰金，罰金如易服勞役，均以新臺幣貳
仟元折算壹日。扣案之賭博性電子遊戲機「夢幻精靈禮品機」貳
台（含ＩＣ板貳塊）均沒收。
乙○○共同違反未依電子遊戲場業管理條例規定辦理營利事業登
記，不得經營電子遊戲場業之規定，處有期徒刑肆月，減為有期
徒刑貳月，如易科罰金，以新臺幣壹仟元折算壹日。扣案之賭博
性電子遊戲機「夢幻精靈禮品機」貳台（含ＩＣ板貳塊）均沒收
。
    事  實
一、甲○○前因違反電子遊戲場業管理條例案件，經台灣嘉義地
    方法院於民國九十二年七月一日以九十二年簡字第三二四號
    判處有期徒刑四月確定，於九十二年七月二十三日易科罰金
    執行完畢，復於九十四年六月九日經同法院以九十四年度嘉
    簡字第四三四號判處有期徒刑六月確定，於九十四年八月十
    六日易科罰金執行完畢，猶仍於嘉義市○○里○○○路四十
    六號開設「紅宜便利商店」（下稱紅宜商店），並擔任負責
    人，除僱用乙○○擔任店長，並僱請蔣淑敏（另經檢察官依
    職權為不起訴處分確定）為店員，蔣淑敏擔任早上七時至下
    午三時之固定班，乙○○則於下午三時後至其與晚班人員交
    接前看顧店面。甲○○與乙○○明知未依電子遊戲場業管理
    條例辦理營利事業登記者，不得經營電子遊戲場業，竟共同
    基於經營電子遊戲場業及普通賭博之犯意聯絡，自民國九十
    四年八月間某日起至九十五年八月三十一日止，由甲○○提
    供其所有之電子遊戲賭博機具「夢幻精靈禮品機」二台（含
    ＩＣ板二塊），在屬於公眾得出入之前開便利商店內，擺設
    上開具有押積分功能之電子遊戲賭博機具二台，供不特定人
    賭博財物，由乙○○、蔣淑敏按月固定領薪，而共同經營電
    子遊戲場業，在上址擔任商店售物業務外之開分、洗分、兌
    換現金等工作。如有客人表示要把玩前開電子遊戲賭博機具
    ，則以新臺幣（下同）一百元為單位，由客人先支付一百元
    不等之金額後，乙○○、蔣淑敏即依所給付金錢數額之相同
    比例分數開分供客人押注把玩，嗣客人押中所贏得之積分按
    等值數額向蔣淑敏、乙○○洗分兌換金錢。嗣甲○○於九十
    五年八月三十一日將上開店面連同店內電子遊戲賭博機具「
    夢幻精靈禮品機」二台，一併讓渡予連浩文（涉犯違反電子
    遊戲場業管理條例等案件，業經臺灣嘉義地方法院判處有期
    徒刑三月確定），乙○○則續任店長職務，而承上開犯意，
    與連浩文共同基於經營電子遊戲場業及普通賭博之犯意聯絡
    ，在屬於公眾得出入之前開便利商店內，繼續擺設上開具有
    押積分功能之電子遊戲賭博機具，而以前開相同方式，供客
    人押注把玩並兌換金錢。嗣於同年九月十五日下午三時二十
    分許，適有客人江俊儀（未據起訴）在店內把玩上開電子遊
    戲賭博機具，為警當場查獲，並扣得前述電子遊戲賭博機具
    「夢幻精靈禮品機」二台（含ＩＣ板二塊，公訴人誤載為一
    台暨ＩＣ板一塊）。
二、案經臺灣嘉義地方法院檢察署檢察官自動檢舉偵辦並提起公
    訴。
    理  由
一、程序部分：
  (一)按被告以外之人於審判外之陳述，雖不符刑事訴訟法第一百
    五十九條之一至第一百五十九條之四之規定，而經當事人於
　　審判程序同意作為證據，法院審酌該言詞陳述　或書面陳述
    作成時之情況，認為適當者，亦得為證據。當事人、代理人
    或辯護人於法院調查證據時，知有第一百五十九條第一項不
    得為證據之情形，而未於言詞辯論終結前聲明異議者，視為
    有前項之同意。」，刑事訴訟法第一百五十九條之五定有明
    文。查本件檢察官所舉所有書面及言詞陳述之證據能力，經
    被告二人於本院行準備程序時均表示均同意列為證據，且迄
    言詞辯論終結前亦未聲明異議，本院審酌該等供述證據之取
    得過程並無瑕疵，與本案待證事實間復具有相當之關聯性，
    以之為本案證據尚無不當，自得採為證據。
  (二)被告甲○○雖以其此前曾因經營電子遊戲場遭查獲，嗣即未
    再經營云云置辯，然查，被告甲○○此前曾先後二次因違法
    經營電子遊戲場遭查獲起訴，先經台灣嘉義地方法院於九十
    二年七月一日以九十二年簡字第三二四號判處有期徒刑四月
    確定，復於九十四年六月九日經同法院以九十四年度嘉簡字
    第四三四號判處有期徒刑六月確定，並先後於九十二年七月
    二十三日、九十四年八月十六日易科罰金執行完畢，此有臺
    灣高等法院被告全國前案紀錄表各一件在卷可憑，而本件檢
    察官起訴被告甲○○之犯罪時間係自九十四年八月間某日起
    至九十五年八月三十一日止，係在前揭判決確定之後，自非
    前案確定判決效力所及。
二、實體部分：
    關於被告甲○○係自九十四年八月間至於九十五年八月三十
    一日將紅宜商店讓渡與連浩文前之期間，經營紅宜商店，並
    於店內擺設扣案「夢幻精靈禮品」二台，及未辦理電子遊戲
    場業營利事業登記等事實，及被告乙○○就其於上開時地擔
    任紅宜商店店長，店員蔣淑敏為其面試僱用，該店帳目均由
    其處理，盈餘也先入其名義之帳戶內，並由該帳戶支付店址
    租金等情，為被告二人於原審及本院審理時所不爭執，惟被
    告二人均矢口否認有何違反電子遊戲場業管理條例及普通賭
    博等犯行，被告甲○○辯稱：其於九十五年四月間就到台中
    工作，隨即交代共同被告乙○○將紅宜商店頂讓他人後，即
    鮮少進入該商店。其確實於九十五年八月三十一日將店面連
    同系爭遭查獲之「夢幻精靈禮品機」二台，轉讓給連浩文，
    但轉讓時，前開機具並未經過修改，僅能懸掛禮品供客人選
    購，屬經濟部評鑑之「非電子遊戲機」。且電子遊戲機不能
    顯示分數，即無射倖性，遭查獲之「夢幻精靈禮品機」應係
    經連浩文修改過，方可顯示分數。縱該機具供不特定人賭博
    金錢，亦與其無關云云；被告乙○○則辯稱：其先後受僱於
    甲○○、連浩文期間，從未兌換現金給把玩「夢幻精靈禮品
    機」之客人，也未洗分過，對於涉案情節均不知情云云。惟
    查：
  (一)被告甲○○、乙○○違反電子遊戲場業管理條例部分：
  1.「夢幻精靈禮品機」雖經經濟部電子遊戲機評鑑委員會第九
    十三次會議評鑑為「非屬電子遊戲機」之機具，有被告甲○
    ○提出之經濟部九十二年六月十九日函文一紙在卷可參。惟
    「夢幻精靈禮品機」申請評鑑時，係設有Ａ、Ｂ、Ｃ等三桿
    之物品供消費者選擇，並於購物之前、後，贈送遊戲，上開
    機具屬於選物販賣機性質，方評鑑為非屬電子遊戲機，惟機
    具如經修改，具有連線、積、押分等射倖性功能，或僅有遊
    戲功能，而無選物、購物之功能（例如未桿懸掛禮品提供消
    費者購物，具有顯示分數功能），則已非原申請評鑑之機具
    ，應屬電子遊戲機範疇，亦有經濟部九十五年十月二十三日
    經商字第０九五０二一五０九七０號函一紙在卷可稽（見原
    審卷第三三頁）。查證人即承辦本案之員警林仁傑於原審審
    理時證稱：現場查獲之二台機具均插電可供人把玩，係連線
    彈珠機台，取決於機率而可顯示分數，機台內均無置放娃娃
    。查獲當時，其中一台機具正有人把玩，依據該客人供述，
    該機具並無禮物可以兌換等語（參見原審九十六年三月二十
    一日審判筆錄）。是依據證人所述情節，查獲之「夢幻精靈
    禮品機」二台，其玩法與俗稱「彈珠台」相同，即可連線、
    押分、積分，又無禮物或娃娃可選取，自與選物販賣機性質
    不同，參酌上開說明，本案之「夢幻精靈禮品機」已非申請
    相關單位評鑑時之「選物販賣機」，應屬電子遊戲機範疇，
    至為灼然。
  2.據被告乙○○於偵查中供述及原審審理時以證人身份證述：
    紅宜商店由甲○○轉讓連浩文前後期，系爭機具把玩模式都
    一樣，是類似彈珠台的遊戲方式；甲○○擺放機台期間，並
    沒有禮品可以讓客人兌換或選購等節（見偵卷第九頁、原審
    卷第一五七、一五八、一六二頁），核與證人即紅宜商店店
    員蔣淑敏於原審審理時證稱：其於九十四年八月份起任職紅
    宜商店店員，至九十五年九月被警察查獲時止之期間，店內
    即擺設系爭二部電子遊戲機具，從沒有看過機台懸掛過物品
    ，也無投錢伴隨遊戲或選物類似自動販賣機附加遊戲功能之
    情形，而係客人把玩後，開分兌換現金等節大致相同（參見
    原審卷第一五０、一五三頁），渠等上開供述自堪採信。且
    據證人蔣淑敏於原審審理時證稱：店內二部機具均由被告甲
    ○○所擺放，其任職期間，如有機台毀損（例如彈珠卡在機
    台內）或是就機台把玩發生金錢糾紛（例如機台開分數額之
    認定發生歧異）等問題，均會找被告甲○○來修理，先後大
    約十次左右。曾有一次客人把玩機台累計積分發生爭議，也
    是由被告甲○○返店處理；開機台鑰匙也由被告甲○○持有
    ，其僅交接機台開分之鑰匙等語（見原審卷第一四七、一四
    九、一五二頁），足見被告甲○○擔任紅宜商店負責人期間
    ，確曾親自把持開機台鑰匙，以應上開電子遊戲機隨時維護
    修理之必要，且曾因機台維修、積分爭議等問題返店處理。
    。是其就店內所擺設之機具，確實為可連線、積分、押分之
    電子遊戲機乙節，應知之甚詳，其所辯於九十五年四月間即
    離開北上，在台中另任他職後，即未進入店內，此後店內事
    務均與之無關云云，應屬卸責之詞，不足採信。
  3.被告甲○○雖又辯稱：係連浩文以原有機台修改ＩＣ卡，才
    變更原有選物販賣機功能；證人蔣淑敏記錯時間，所言不可
    採信云云。惟查證人蔣淑敏與證人即被告乙○○所為前述有
    關店內擺設機具之時點、該機具之功能等內容，均相符合，
    自堪採信，有如前述。且證人連浩文於原審審理時，雖證稱
    被告甲○○所留下之機台並沒有得分、洗分之功能，所以將
    原有機台丟棄，其於九十五年八月三十一日簽約接手時，才
    另自行購入機台擺放店內，其購買二台機台大概六、七千、
    七、八千元云云（見原審卷第一００至一０四頁），然此部
    分顯然與被告甲○○、乙○○於偵查中及證人蔣淑敏於原審
    審理時所述系爭機台外觀完全一樣，查獲之二部機台均係被
    告甲○○所置放等節多所扞格，要難採信。又證人即被告乙
    ○○既證述紅宜商店之帳目均由其管理、記帳，而店內營收
    與機台營收並未分開記帳，店內若有盈餘，會交給負責人等
    情（見原審卷第二一頁），則證人連浩文不論是另購機台或
    是修改機台遊戲ＩＣ卡，所生相關費用，要無不列入該店會
    計帳目卻自行吸收之理，是證人連浩文所為證詞或證人乙○
    ○嗣後改口稱系爭機具係證人連浩文另行購入擺放云云，當
    屬故意迴護被告甲○○而為避重就輕之詞，均難憑信。準此
    ，被告甲○○前開辯解，既無佐證，無從採信。又被告乙○
    ○既然知悉系爭機具顯為具有連線、積分、押分等射倖性功
    能之電子遊戲機，並自承九十三、九十四年其擔任店長期間
    ，被告甲○○曾因違反電子遊戲場業管理條例案件被究刑責
    之源由，其身為負責店內所有帳務及店務管理之店長，自難
    諉稱不知：未經申請相關營業登記證不得擺放電子遊戲機具
    乙節，是被告乙○○所辯，亦不足取。綜上，除證人蔣淑敏
    證詞及證人即被告乙○○所證與之相符部分外，復有嘉義市
    政府營利事業登記證、讓渡證書、現場照片三張及「夢幻精
    靈禮品機」二台扣案可證，被告甲○○、乙○○違反電子遊
    戲場業管理條例部分，事證明確，應可認定。
  (二)被告甲○○、乙○○犯普通賭博罪部分：
  1.證人蔣淑敏於原審審理時證稱：其於九十四年八月任職紅宜
    商店店員至九十五年九月止，其間，被告甲○○確曾於店址
    內擺設系爭電子遊戲機具二台，且該二台機具均可提供客人
    把玩並洗分換錢。該機具積分、換算現金之方式，於其任職
    期間均以一百元為單位，累計積分一百分即可兌換一百元；
    分數五百分即可兌換五百元，機具之盈虧均有記帳。曾有客
    人把玩機台累計積分五千分，被告乙○○懷疑客人動手腳，
    要求其打電話給被告甲○○返店處理，該次被告甲○○在場
    親自將五千元拿給客人；其持有機台開分的鑰匙，於下班時
    交接給接班的人，至於開機台的鑰匙是另外一把，由被告甲
    ○○持有等語（見原審卷第一四七至一五三頁），核與證人
    連浩文於原審審理時，證述其接手後確實指示被告乙○○轉
    告證人蔣淑敏可提供把玩系爭機具之客人以積分兌換現金等
    語大致相符（見原審卷第十至十五頁）。另證人林仁傑亦證
    稱現場查獲之機具確實可以以代幣或開分之方式把玩，現場
    有一個客人所玩機台有顯示分數（見原審卷第九七、九九頁
    ），並有扣案「夢幻精靈禮品機」二台及照片三張可證，足
    認扣案之電子遊戲機具係在公眾得出入之紅宜商店為警查獲
    ，查獲當時係呈接電而可隨時開啟之狀態，並供不特定賭客
    開分後，經由機具之連線遊戲動作決定輸贏，輸者開分之現
    金由店家沒收，贏者，累積分數，並依分數多寡決定兌換之
    金額，有押分、積分之功能，具有射倖性，並曾供人賭博金
    錢無誤。縱警方查獲當時，現場把玩之賭客並未及兌換現金
    ，或如被告乙○○所辯稱因其顧店時間較短，從未兌換現金
    給把玩機具之客人云云，亦無礙於扣案「夢幻精靈禮品機」
    在前揭期間，擺放店內供人把玩賭博財物之事實認定。
  2.被告甲○○、乙○○固以前詞置辯，惟查，被告甲○○、乙
    ○○於偵查中均不否認系爭機具為被告甲○○所擺放，而證
    人連浩文於九十五年八月三十一日接手承接紅宜商店後，被
    告甲○○並一併轉讓扣案機具，業如前述，被告甲○○自難
    諉稱與之無關。復參以證人蔣淑敏前述有關被告甲○○持有
    系爭機具之開機台鑰匙，除隨時返店維修機器外，亦曾自掏
    腰包按客人把玩機具之積分，如數付款（詳見上開理由(一)2.
    及(二)1.）；機具之洗分、換錢方式是由被告乙○○告知；機
    台之收入均由被告乙○○點收、記帳等節（見原審卷第一四
    八、一五四頁），倘該賭博機具確非被告甲○○所有，被告
    甲○○要無保管開機台鑰匙及吸收賭博性電子遊戲機虧損之
    可能，而被告乙○○為紅宜商店店長，店內盈餘均入其帳戶
    內，如有虧損或店內相關管理費用，則由店內盈餘扣除等節
    ，為其供承無訛，堪認被告甲○○、乙○○就擺放系爭「夢
    幻精靈禮品機」之電子遊戲機二台，供人賭博財物之賭博犯
    行，確有犯意聯絡及行為分擔。被告甲○○、乙○○復以證
    人蔣淑敏曾遭被告乙○○扣薪而心生不滿，辯稱證人蔣淑敏
    之證詞有誣陷之嫌而不可採信云云。惟查證人蔣淑敏與被告
    甲○○、乙○○並無仇隙怨恨，縱使曾因遲到早退被扣薪資
    ，衡情應無因此細故即甘冒偽證罪責之風險，且其證述亦不
    利於己，足認證人蔣淑敏之證述應屬實情，而可採信。被告
    甲○○、被告乙○○否認提供扣案「夢幻精靈禮品機」二台
    分別於前揭時間，在該址擺放該機具二台供人把玩賭博金錢
    云云，應屬卸責之詞，不足採信。
  3.綜上所述，被告甲○○、乙○○所辯，俱不足採，依據證人
    蔣淑敏、林仁傑前開證述，且有賭博性電子遊戲機二台扣案
    可證，足認被告甲○○、乙○○就此部分賭博犯行有犯意聯
    絡及行為分擔，事證明確，渠等犯行，均洵堪認定。
三、論罪科刑：
  (一)按所謂電子遊戲場「業」，指「業務」而言。刑法上所謂業
    務，係以事實上執行業務者為標準，指以反覆同種類之行為
    為目的之社會活動；執行此項業務，縱令欠缺形式上之條件
    ，仍無礙於業務之性質。因此不論該事業是否「專營」電子
    遊戲場業，亦不問經營是否需達「一定之規模」，即使於原
    本所營事業外，兼營電子遊戲場業，或所經營之電子遊戲場
    不具相當之規模，亦無礙於電子遊戲場業管理條例相關規定
    之適用，否則，業主為逃避該條例之規範、處罰，儘可以「
    兼營」或「小規模」等經營方式為之，將出現管理及規範上
    之漏洞，反而無法有效達成立法之目的，亦與電子遊戲場業
    管理條例之立法意旨有違，最高法院著有九十年台非字第二
    七六號判例可資參照。核被告甲○○、乙○○所為，除違反
    電子遊戲場業管理條例第十五條之規定，應依同條例第二十
    二條之規定處罰外，並觸犯刑法第二百六十六條第一項前段
    之在公眾得出入之場所賭博財物罪。被告甲○○將紅宜商店
    頂讓另案被告連浩文前，就本案犯行與蔣淑敏、乙○○具有
    犯意聯絡及行為分擔；被告乙○○於同案被告連浩文頂讓紅
    宜商店後，就本案犯行，與連浩文、蔣淑敏具有犯意聯絡及
    行為分擔，均分別為共同正犯。被告甲○○、乙○○於密切
    接近之一定時間內，在前址電子遊戲場之場所內，利用扣案
    之賭博性電動機具「夢幻精靈禮品機」二台，多次與不特定
    人對賭之行為，時間緊接，罪名相同，數行為於密切接近之
    時地實施，侵害同一社會法益，各行為之獨立性極為薄弱，
    依一般社會健全觀念，在時間差距上，難以強行分開，在刑
    法評價上，以視為數個舉動之接續施行，合為包括之一行為
    予以評價，較為合理，屬接續犯，而亦為包括之一罪（最高
    法院八十六年臺上字第三二九五號判例參照）。且其等係基
    於一個提供賭博性電子遊戲機具，與不特定人接續為賭博金
    錢行為之犯意，而同時違法經營電子遊戲場業及實施賭博犯
    行，是被告甲○○、乙○○以一行為同時觸犯上開二罪名，
    為想像競合犯，應從一重之違反電子遊戲場業管理條例第二
    十二條之罪名處斷。又被告甲○○有如事實欄所列前科犯行
    及執行紀錄，有臺灣高等法院被告全國前案紀錄表各一件在
    卷可按，其受有期徒刑之執行完畢，五年以內故意再犯有期
    徒刑以上之罪，為累犯，應依刑法第四十七條第一項之規定
    ，加重其刑。至公訴人另以被告甲○○、乙○○前開犯行，
    另涉犯刑法第二百六十八條前段之意圖營利供給賭博場所罪
    嫌云云。惟按刑法第二百六十六條第一項所處罰者，為賭博
    行為；同法第二百六十八條前段所處罰者，為供給賭博場所
    行為。而刑法第二百六十六條第一項係從自己賭博行為獲得
    利益；同法第二百六十八條係從供給賭博場所行為獲取利益
    ，並非自賭博行為獲利。因此不能以賭博之人，提供賭具或
    賭博場所，有贏錢之意圖，且有較大之獲利機會，即認該賭
    博之人之行為該當刑法第二百六十八條前段之罪。另在店家
    擺設電動賭博機具供人投幣玩樂，縱依該機器之設計結構，
    店家之勝率較高，惟其輸贏之或然率仍屬不確定，其性質係
    以該機器代替自己，與人在公眾得出入之場所賭博，與意圖
    營利供給賭博場所或聚眾賭博，係由他人賭博不同，且擺設
    電動賭博機具供人玩樂，店家仍係憑偶然之事實以決定財物
    之得喪，並無如何從中抽取金錢圖利之情形，與刑法第二百
    六十八條意圖營利之要件尚屬有間。是被告甲○○、乙○○
    等雖在公眾得出入之場所，以擺設扣案之「夢幻精靈禮品機
    」二台，充作電動賭博機具，然既係以該機器代替被告甲○
    ○、乙○○，而與不特定人在公眾得出入之場所賭博，與意
    圖營利供給賭博場所，由他人賭博不同，應與刑法第二百六
    十八條前段之構成要件不符。此外，復查無其他積極證據足
    資認定被告甲○○、乙○○有意圖營利供給賭博場所犯行，
    原應為無罪之諭知，惟公訴意旨認此部分與前開有罪部分有
    裁判上一罪關係，爰不另為無罪之諭知，附此敘明。
  (二)原審以被告二人犯行罪證明確，因予論罪科刑，固非無見，
    然查：1.被告二人犯後，中華民國九十六年罪犯減刑條例，
    於九十六年七月四日制訂公布，並於同年七月十六日施行生
    效，因被告犯罪時間，係在九十六年四月廿四日前，且渠等
    所犯之罪，合於同條例第二條第一項及第三條第一項減刑條
    件，原審未及審酌適用該減刑條例，自有未洽。2.被告甲○
    ○曾多次違反電子遊戲場業管理條例，且飾詞否認犯行，犯
    後態度不良，原審僅分別量處被告甲○○有期徒刑六月，顯
    不足使被告甲○○有所警惕，檢察官上訴意旨指摘原判決此
    部分量刑過輕，非無理由。至於被告乙○○部分，核其僅係
    受僱擔任店長看顧商店，負責機台之開分、洗分，並未直接
    獲利，且其選擇工作之能力有限，原審就其部分，量處有期
    徒刑四月，尚屬適當，檢察官以其飾詞否認犯行，指摘原判
    決就此部分量刑過輕，為無理由。另被告二人上訴意旨否認
    犯罪，指摘原判決不當，亦無理由。惟原判決既未及審酌適
    用減刑條例，而有可議，且就被告甲○○部分量刑過輕，自
    屬無可維持，仍應由本院將原判決撤銷改判。
  (三)爰審酌被告甲○○前有多次違反電子遊戲場業管理條例之前
    科紀錄，及其國中畢業之智識程度、未婚；被告乙○○高職
    畢業之智識程度，已婚育有三子，經濟狀況尚可，及其二人
    犯罪後飾詞否認犯行之態度，惟擺設電子遊戲機具數量僅二
    台，危害尚屬輕微，暨渠等分別係商店之經營者及受僱人等
    一切情狀，就被告甲○○部分量處有期徒刑六月，併科罰金
    新台幣六十萬元，就被告乙○○部分量處有期徒刑四月，以
    資懲儆。又被告二人上開所宣告之刑，合於中華民國九十六
    年罪犯減刑條例第二條第一項及第三條第一項減刑條件，爰
    依同條例第二條第一項第三款規定，各減其宣告刑二分之一
    ，被告甲○○減為有期徒刑三月，併科罰金新台幣三十萬元
    ，有期徒刑如易科罰金，罰金如易服勞役，均以新台幣二千
    元折算一日；被告乙○○減為有期徒刑二月，如易科罰金，
    以新台幣一千元，折算一日。至扣案之電子遊戲機具「夢幻
    精靈禮品機」二台（含ＩＣ卡二片）係當場賭博之器具，依
    刑法第二百六十六條第二項規定，不問屬於犯人與否，均沒
    收之。
據上論結，應依刑事訴訟法第三百六十九條第一項前段、第三百
六十四條、第二百九十九條第一項前段，電子遊戲場業管理條例
第二十二條，刑法第十一條前段、第二十八條、第二百六十六條
第一項前段、第五十五條、第四十七條第一項、第四十一條第一
項前段、第四十二條第三項、第二百六十六條第二項，減刑條例
第三條第一項第三款、第七條，刑法施行法第一條之一第一項、
第二項前段，判決如主文。
本案經檢察官范文豪到庭執行職務。
中　　華　　民　　國　　96　　年　　9 　　月　　19　　日
                  刑事第六庭    審判長法　官  蔡崇義
                                      法　官  曾文欣
                                      法　官  杭起鶴
以上正本證明與原本無異。
不得上訴。
　　　　　　　　　　　　　　　　　　　書記官  魏安里
中　　華　　民　　國　　96　　年　　9 　　月　　19　　日
附錄：本判決論罪科刑法條：
中華民國刑法第266條：
在公共場所或公眾得出入之場所賭博財物者，處一千元以下罰金
。但以供人暫時娛樂之物為賭者，不在此限。
當場賭博之器具與在賭檯或兌換籌碼處之財物，不問屬於犯人與
否，沒收之。
電子遊戲場業管理條例第22條：
違反第十五條規定者，處行為人一年以下有期徒刑、拘役或科或
併科新台幣五十萬元以上二百五十萬元以下罰金。
